臺灣高等法院刑事判決　　　　　　　　 100年度上訴字第59號
上　訴　人
即　被　告　陳永昌
上列上訴人因違反槍砲彈藥刀械管制條例等案件，不服臺灣板橋
地方法院99年度訴字第3071號，中華民國99年11月26日第一審判
決（起訴案號：臺灣板橋地方法院檢察署99年度偵字第19774、
21192、24947號），提起上訴，本院判決如下：
    主  文
原判決關於陳永昌犯如附表編號七、十二、十三、十六、十八所
示之攜帶兇器竊盜及定應執行刑部分均撤銷。
陳永昌共同犯如附表編號七、十二、十三、十六、十八所示之攜
帶兇器竊盜罪，共伍罪，各處有期徒刑肆月。扣案之剪刀貳支、
螺絲起子貳支、車窗擊破器壹支，均沒收。
其他上訴駁回。
前開第二項撤銷改判與第三項上訴駁回所處之刑，應執行有期徒
刑肆年捌月，併科罰金新台幣伍仟元，罰金如易服勞役，以新台
幣壹仟元折算壹日。扣案之剪刀貳支、螺絲起子貳支、車窗擊破
器壹支、由金屬彈殼組合直徑八點八正負零點五釐米金屬彈頭而
成具有殺傷力之非制式子彈壹顆，均沒收。
    事  實
一、陳永昌明知姓名、年籍不詳，綽號「阿賢」之成年男子所交
    付之車牌號碼ES-8650號自用小客車（引擎號碼：A4V36438
    號）係來路不明之贓物（該車係林宏杰所有，於民國99年6
    月5日下午4時許，在臺北縣蘆洲巿《已改制為新北市蘆洲區
    ，下同》民族路422巷大排水溝路旁遭竊），竟基於收受贓
    物之犯意，於99年6月間某日，在臺北縣五股鄉（已改制為
    新北市五股區，下同）觀音山附近某處，收受上開自小客車
    ，旋改掛車牌號碼9415-VJ號車牌2面（此車牌為陳永昌以友
    人葉文光名義所購買之車輛所屬車牌）於上開車輛上，以避
    免為警查獲。
二、陳永昌、吳翠玉（業經原審判決確定）係男女朋友，陳永昌
    與吳翠玉2人共同基於意圖為自己不法所有之犯意聯絡，分
    別於附表編號1至20所示之時間，由陳永昌駕駛上開懸掛941
    5-VJ號車牌之自用小客車（引擎號碼：A4V36438號）搭載吳
    翠玉，前往附表編號1至20所示之地點，分由吳翠玉負責把
    風，陳永昌則攜帶其所有客觀上足以對人之生命、身體、安
    全構成威脅，具有危險性可供為兇器使用之剪刀、螺絲起子
    、車窗擊破器等工具，分別以附表所示之犯罪手法，竊取如
    附表所示編號1至20被害人之財物，得手後將竊得之財物，
    載往臺北巿內湖區○○○○道附近，賣予姓名、年籍不詳，
    綽號「小陳」之成年男子，得款後平分花用。
三、陳永昌明知非經中央主管機關許可，不得持有子彈，竟於98
    年間某日，在臺北縣五股鄉某處，收受由姓名、年籍不詳，
    綽號「阿水」之成年男子所交付保管具有殺傷力之子彈3 顆
    （其中1顆係口徑9mm制式子彈；另2顆則係由金屬彈殼組合
    直徑8.8±0.5mm金屬彈頭而成之非制式子彈），未經許可，
    寄藏而持有之。
四、嗣於99年7月13日下午6時30分許，陳永昌駕駛上開懸掛9415
    -VJ號車牌之自用小客車（引擎號碼：A4V36438號）之贓車
    ，搭載吳翠玉前往桃園縣龜山鄉○○○路「長庚兒童醫院停
    車場」欲行竊物品，然查緝員警已尾隨在後，員警遂駕駛車
    牌號碼2D-0565、5A-0488號警用偵防車予以包抄攔查，詎陳
    永昌因另案通緝、駕駛贓車且車上藏有毒品，為免遭查獲，
    竟基於對公務員依法執行職務時施強暴、損壞公務員職務上
    掌管之物品及毀損之犯意，衝撞上開依法執行職務之員警駕
    駛之車牌號碼5A-0488號偵防車，而施以強暴，並衝撞民眾
    范姜群福所駕駛之車牌號碼DQ-0853號自用小客車，致上開
    車牌號碼5A-0488號偵防車保險桿脫落、引擎室部分毀損、
    范姜群福所駕駛之上開車輛則右後保險桿損壞，足以生損害
    於范姜群福，旋為員警持槍喝阻並朝陳永昌駕駛之贓車左後
    輪射擊2槍，陳永昌隨即下車逃逸，為員警趨前追逐後予以
    制伏並當場逮捕，並於上開贓車內扣得上揭陳永昌所有用以
    竊取如附表所示編號1至20被害人之財物使用之剪刀2支、螺
    絲起子2支、車窗擊破器1支，及黃金正失竊之車牌號碼4787
    -HZ（起訴書誤載4784-HZ號，應予更正）號自小客車停車繳
    費單1張、中興保全設定卡（保全編號857697號）1副、先鋒
    牌汽車音響（流水號TIWK098375ES）1臺；復於同日晚上9時
    10分許，經警帶同陳永昌前往其位於桃園縣中壢市○○○路
    302號4樓租屋處，扣得上開具殺傷力之子彈3顆（於鑑驗時
    試射擊發2顆，餘直徑8.8±0.5mm金屬彈頭而成之非制式子
    彈1顆扣案）、范文裕所失竊之GARMIN衛星導航1臺，始循線
    查獲上情。
五、案經林宏杰、范文裕、劉鐵隆、陳敏雄、陳美惠、林敬桓、
    溫明君、盧永財、簡鉅洲、黃金正、林伊君、范姜群福訴由
    臺北巿政府警察局士林分局及內政部警政署航空警察局移請
    臺灣板橋地方法院檢察署檢察官偵查起訴。
    理  由
一、本件上訴人即被告陳永昌所犯為死刑、無期徒刑、最輕本刑
    3年以上有期徒刑或高等法院管轄第一審案件以外之罪，被
    告於本院審判中就被訴事實為有罪之陳述，經本院告知簡式
    審判程序之旨，並聽取公訴人、被告之意見後，本院合議庭
    於100年1月21日審判期日，依刑事訴訟法第273條之1第1項
    規定，當庭裁定以簡式審判程序進行本件審理，依刑事訴訟
    法第273條之2規定，關於本案證據之調查，不受同法第159
    條第1項、第161條之2、第161條之3、第163條之1及第164
    條至第170條規定之限制，先予敘明。
二、上開事實，業據被告於原審及本院審理時坦承不諱，且：
（一）收受贓物犯行部分，證人即告訴人林宏杰於警詢時就車牌
      號碼ES-8650號自用小客車失竊情形證述明確（見偵字第1
      9774號卷第67、68頁），並有林宏杰所立贓物認領保管單
      、車號ES-8650號臺北縣政府警察局車輛協尋電腦輸入單
      各1紙在卷可按（見偵字第19774號卷第69、70頁）。又車
      牌號碼ES-8650號之自用小客車（引擎號碼：A4V36438號
      ）係於99年7月13日在桃園縣龜山鄉○○○路「長庚兒童
      醫院停車場」，在被告持有下為警查扣一節，亦有搜索扣
      押筆錄、扣押物品目錄表各1紙在卷可按（見偵字第19774
      號偵卷第10至14頁）。綜上，足認被告就上開收受車牌號
      碼ES-8650號自用小客車贓物犯行之自白應與事實相符。
（二）如附表所示20次攜帶兇器竊盜犯行部分，核與證人即共同
      正犯吳翠玉於原審所述相符，又如附表編號1至20號所示
      汽車後視鏡或汽車內財物遭竊之情形，業經證人王慧雅（
      即被害人李美娜之員工）、范文裕、戴逸欣、李玫、王詩
      惠、劉鐵隆、陳敏雄、陳美惠、林敬桓、簡建興、陳和祿
      、溫明君、盧永財、陳知緒、沙康、簡鉅洲、黃金正、
      林伊君、莊成銓、郭國欽分別於警詢中證述明確（見偵字
      第19 774號卷第112至113、186至188頁；偵字第24947號
      卷第14至16頁；偵字第19774號卷第76頁；偵字第24947號
      卷第17頁；偵字第19774號卷第80至81、172至173、181至
      18 3、73至75、78至79；偵字第24947號卷第11至13、8至
      10頁；偵字第19774號卷第92至94、86至88、134至135、
      124至126；偵字第21192號卷第7頁；偵字第19774號卷第
      103至105、98至99、148至149、159至161頁）。並有如附
      表相關證據資料欄所示各項證據在卷可按，足認被告就上
      開共同竊盜犯行所為之自白，與事實相符，堪以採信。
（三）未經許可寄藏具有殺傷力子彈3顆犯行部分，並有扣案子
      彈3顆、卷附自願受搜索同意書、搜索扣押筆錄、扣押物
      品目錄表各1件（見偵字第19774號卷第16、17-19、20頁
      ）足資佐證。又該扣案之3顆子彈，其中1顆，認係口徑
      9mm制式子彈，經試射，可擊發，認具殺傷力；其餘2顆，
      認均係非制式子彈，由金屬彈殼組合直徑8.8±0.5mm金屬
      彈頭而成，採樣1顆試射，可擊發，認具殺傷力一節，亦
      有內政部警政署刑事警察局99年7月30日刑鑑字第0990098
      044號鑑定書1件在卷可按（見偵字第19774號卷第274、27
      5頁），足認扣案之3顆子彈均具有殺傷力。是被告就上開
      未經許可寄藏具殺傷力子彈3顆犯行之自白，應與事實相
      符。
（四）衝撞偵防車及告訴人范姜群福所駕駛車輛之犯行部分，被
      告於警詢、偵查時亦陳稱：其因駕駛贓車、遭通緝、身上
      持有毒品而駕車衝撞偵防車等語（見偵字第19774號卷第
      30、31、252至253、280頁），且就被告上揭為警查獲過
      程，亦有警員陳潮見職務報告1件在卷可按（見偵字第197
      74號卷第9頁），足見被告知悉駕車包抄之人為員警，欲
      對其進行查緝，始駕車衝撞上揭偵防車等車輛，否則其豈
      有無端駕車衝撞他人車輛之理，是其主觀上亦應知悉該等
      偵防車為公務員職務上所掌管之物品一節，應可認定。再
      者，上揭遭被告駕車撞擊之車牌號碼：DQ-0853號自用小
      客車（范姜群福所駕駛），右後方保險桿因遭衝撞，致保
      險桿毀損等情，亦經證人范姜群福於警詢中證述明確（見
      偵字第19774號卷第191至193頁），復有現場照片8張在卷
      可按（見偵字第19774號卷第225至228頁），是被告此部
      分之自白，核與事實相符，亦堪採信。
（五）是本案事證明確，被告犯行洵堪認定，應依法論科。
三、論罪之依據
（一）按刑法第321條第1項第3款之攜帶兇器竊盜罪，係以行為
      人攜帶兇器竊盜為其加重條件，此所謂兇器，其種類並無
      限制，凡客觀上足對人之生命、身體、安全構成威脅，具
      有危險性之兇器均屬之，且祇須行竊時攜帶此種具有危險
      性之兇器為已足，並不以攜帶之初有行兇之意圖為必要（
      最高法院著有79年台上字第5253號判例意旨參照）。查本
      件被告於行竊時所攜帶之剪刀2支、螺絲起子2支、車窗擊
      破器1支，均有一定之堅硬度，在客觀上均足以危害他人
      生命、身體之安全，依上開判例意旨說明，該等物品顯具
      有客觀危險性，自均屬兇器無訛。被告辯稱伊所持小剪刀
      長約5公分，握在手中看不見，不能當作兇器使用云云，
      尚非可採。次按刑法第135條第1項之罪，以對於公務員依
      法執行職務時施強暴脅迫為要件。此之所謂施強暴，不以
      對於公務員之身體直接實施暴力為限，凡以公務員為目標
      ，而對物或對他人施暴力，其結果影響及於公務員之執行
      職務者，亦屬之（最高法院84年度台非字第333號判決意
      旨參照）。是核被告所為上開事實欄一所示犯行，係犯刑
      法第349條第1項之收受贓物罪；上開事實欄二附表編號1
      至20所示之犯行，均係犯刑法第321第1項第3款之攜帶兇
      器竊盜罪；上開事實欄三所示犯行，係犯槍砲彈藥刀械管
      制條例第12條第4項之未經許可寄藏子彈罪（起訴書載為
      未經許可持有子彈罪，應予變更罪名）；上開事實欄四所
      示犯行，係犯刑法第135條第1項之對公務員依法執行職務
      時施強暴罪、同法第138條之損壞公務員職務上掌管之物
      品罪及同法第354條之毀損罪。
（二）被告與吳翠玉就上開事實欄二附表編號1至20所示之20次
      攜帶兇器竊盜犯行，均具有犯意聯絡及行為分擔，皆為共
      同正犯。
（三）又被告所為上開事實欄四之犯行，以一駕車衝撞警方偵防
      車及自用小客車之行為，同時觸犯妨害公務、損壞公務員
      職務上掌管物品及毀損等3罪，係同時侵害公務用品財產
      法益及國家公務權力作用與私人財產法益等3法益，為想
      像競合犯，應依刑法第55條規定，從一重之損壞公務員職
      務上掌管之物品罪處斷。
（四）被告所犯上開收受贓物、攜帶兇器竊盜（20次）、未經許
      可寄藏子彈、損壞公務員職務上掌管物品犯行間，犯意各
      別，行為互殊，應予以分論併罰。
（五）按刑法第62條之所謂「發覺」，係指有偵查犯罪職權之公
      務員已知悉犯罪事實「與」犯罪之人而言（最高法院75年
      度台上字第1634號判例意旨參照），亦即刑法第62條所謂
      「未發覺」之罪，係以凡不知犯罪之事實或雖知有犯罪事
      實而不知犯罪之人為何人皆屬之（最高法院70年度台上字
      第1329號判決意旨參照）。被告於本院審理時陳稱：附表
      編號7、12、13、16、18所示在士林、石牌地區之竊盜犯
      行，係伊向員警自首等語。經查：附表編號7、12、13、
      16、18所示之被害人即證人陳敏雄、溫明君、盧永財、簡
      鉅洲、林伊君於發現失竊後，固曾前往警局報案並製作筆
      錄，然其於警詢時僅陳述發現失竊之經過及損失之財物，
      並未指出行竊之人為何人，有渠等警詢筆錄記載可稽（見
      偵字第19774號卷第172至173、92至94、86至88、偵字第
      2119號卷第7頁、偵字第19774號卷第98至99頁），是員警
      雖由被害人等之報案而知悉犯罪之事實，但並不知犯罪之
      人為何人。又證人即承辦員警張公禮於本院審理時亦證稱
      ：附表編號7、12、13、16、18所示之加重竊盜案件，有
      人報案，但不知道是誰做的，伊有問被告相同竊盜手法之
      案件是不是他做的，是被告自己講出來的，查獲被告當時
      並不知道這些案件是被告做的，是覺得手法一樣，就問問
      看，被告就承認等語（見本院100年1月21日審判筆錄第4
      頁），足見員警於查獲被告時，並無相當之資料懷疑附表
      編號7、12、13、16、18所示竊盜案件之犯罪人為被告，
      僅係試探性詢問被告是否另犯其他竊盜案件，被告即自行
      陳明此部分之竊盜犯行。此外，復查無其他證據證明於被
      告主動向員警供承本件犯行前，有偵查犯罪職權之公務員
      已知悉其為本件竊盜案件之犯罪人，是揆諸上開說明，應
      認被告此部分之竊盜犯行，符合自首之規定，爰依刑法第
      62 條規定，減輕其刑。
四、撤銷改判、駁回上訴及科刑之理由
（一）撤銷改判部分（附表編號7、12、13、16、18所示之加重
      竊盜部分）：
      原審以被告此部分罪證明確，予以論罪科刑，固非無見。
      惟被告此部分犯行，應符合自首之規定，原審漏未調查認
      定，顯有未洽。被告上訴指摘及此，為有理由，應由本院
      將此部分予以撤銷改判。爰審酌被告高職肄業之智識程度
      （見偵字第19774號卷第27頁警詢筆錄）、貪圖己利之犯
      罪動機、攜帶兇器行竊之犯罪手段、連續多次竊盜對被害
      人及社會治安造成之損害程度非輕、犯罪所得非高及犯罪
      後坦承犯行態度良好等一切情狀，就此部分之5罪，各量
      處有期徒刑4月。扣案被告所有之剪刀2支、螺絲起子2支
      、車窗擊破器1支，係供被告犯如事實欄二編號1至20之竊
      盜犯行所用之物，業經被告於警詢、偵查中供述明確（見
      偵字第19774號卷第33、251、280頁），均應依刑法第38
      條第1項第2款規定沒收之。另起訴書犯罪事實欄所載其餘
      扣案物，無非係被告所竊得來之贓物，或無法證明供作本
      案被告犯行之用，或非被告所有之物，爰均不予宣告沒收
      ，附此敘明。
（二）上訴駁回部分（其他犯罪事實部分）：
      原審以被告收受贓物、加重竊盜（除附表編號7、12、13
      、16、18所示之加重竊盜以外）、寄藏子彈、損壞公務員
      職務上掌管之物品等犯行明確，而適用槍砲彈藥刀械管制
      條例第12條第4項，刑法第11條前段、第28條、第135條第
      1項、第138條、第321條第1項第3款、第349條第1項、第
      354條、第55條、第42條第3項、第51條第5款、第38條第1
      項第1、2款（漏載），刑法施行法第1條之1，並審酌被告
      正值壯年，竟不思循正當途徑取得財物，僅因吸毒缺錢花
      用，而為上揭竊盜犯行，並收受他人失竊之車輛換掛所持
      有車牌，駕駛該車竊取他人財物躲避警方查緝，危害社會
      治安及被害人之財產權益，又考量所竊得之財物價值，及
      非法持有本案子彈之數量非鉅、持有時間尚短，且至查獲
      為止無證據證明其有持以犯罪，惟其持有具殺傷力子彈對
      於社會治安仍有其潛在危險性，應予非難；另被告因駕駛
      贓車、遭通緝、身上持有毒品，而加諸暴力衝撞警方所開
      偵防車及無辜民眾所駕駛車輛，致生警方及無辜民眾車輛
      受損，嚴重影響公權力之執行及社會秩序，兼衡被告之素
      行、犯罪之動機、手段、智識程度以及被告犯後均坦承犯
      行，已有悔悟，公訴人當庭求處被告有期徒刑7年尚嫌過
      重等一切情狀，就被告所犯收受贓物罪量處有期徒刑4 月
      、加重竊盜罪各量處有期徒刑7月、寄藏子彈罪量處有期
      徒刑4月，併科罰金新台幣（下同）5千元，罰金如易服勞
      役，以新台幣1千元折算1日、損壞公務員職務上掌管之物
      品罪量處有期徒刑7月，並說明扣案被告所有之剪刀2支、
      螺絲起子2支、車窗擊破器1支，係供被告犯如事實欄二編
      號1至20之竊盜犯行所用之物，業經被告於警詢、偵查中
      供述明確（見偵字第19774號卷第33、251、280頁），均
      應依刑法第38條第1項第2款規定沒收之；另扣案之由金屬
      彈殼組合直徑8.8±0.5mm金屬彈頭而成非制式子彈1顆（
      原扣案3顆，其中2顆於鑑驗時試射擊發，餘1顆扣案），
      係屬槍砲彈藥刀械管制條例第4條第1項第2款所列未經許
      可不得持有之違禁物，不問屬於被告與否，應依刑法第38
      條第1項第1款規定沒收之。至其餘扣案子彈經試射完畢後
      之所遺留之彈頭、彈殼，因已不具殺傷力而非違禁物，爰
      不予宣告沒收。核其認事用法，洵無違誤，量刑亦為妥適
      ，被告上訴請求從輕量刑，並無理由，應予駁回。
（三）合併定執行刑：上開撤銷改判與上訴駁回所宣告之刑，定
      其應執行刑如主文第4項所示，以示懲儆。
據上論斷，應依刑事訴訟法第368條、第369條第1項前段、第364
條、第273條之1第1項、第299條第1項前段，刑法第28條、第321
條第1項第3款、第62條前段、第51條第5款，第38條第1項第2款
，判決如主文。
本案經檢察官洪威華到庭執行職務。
中    華    民    國   100    年    2     月    18    日
                  刑事第五庭審判長法  官  李英勇
                                  法  官  劉秉鑫
                                  法  官  白光華
以上正本證明與原本無異。
如不服本判決，關於寄藏子彈、損壞公務員職務上掌管物品罪部
分，應於收受送達後10日內向本院提出上訴書狀，其未敘述上訴
之理由者並得於提起上訴後10日內向本院補提理由書（均須按他
造當事人之人數附繕本）「切勿逕送上級法院」。
其他部分不得上訴。
                                  書記官  廖鴻勳
中    華    民    國   100    年    2     月    18    日
附錄：本案論罪科刑法條全文
槍砲彈藥刀械管制條例第12條第4 項
未經許可，持有、寄藏或意圖販賣而陳列子彈者，處5 年以下有
期徒刑，併科新台幣300 萬元以下罰金。
刑法第138條
毀棄、損壞或隱匿公務員職務上掌管或委託第三人掌管之文書、
圖畫、物品，或致令不堪用者，處5 年以下有期徒刑。
刑法第321條第1項第3款
犯竊盜罪而有左列情形之一者，處 6 月以上、 5 年以下有期徒
刑：
三  攜帶兇器而犯之者。
刑法第349條第1項
收受贓物者，處3 年以下有期徒刑、拘役或5 百元以下罰金。
附表：
┌─┬────┬──────┬─────────┬─────┬──────────┐
│編│犯罪時間│  犯罪地點  │     犯罪手法     │被害人或告│    相關證據資料    │
│號│        │            │                  │訴人      │     （書證）       │
│  │        │            │                  │          │                    │
├─┼────┼──────┼─────────┼─────┼──────────┤
│1 │99年6月7│臺北巿士林區│陳永昌持剪刀等工具│李美娜    │臺北市政府警察局士林│
│  │日下午7 │文林路663號 │，撬開車牌號碼0029│（車主：台│分局蘭雅派出所受理各│
│  │時至同日│對面        │-QZ 號自用小客車後│興企管顧問│類案件紀錄表、受理刑│
│  │下午9 時│            │視鏡2 片而竊取得手│有限公司）│事案件報案三聯單、委│
│  │之間    │            │；吳翠玉則在旁把風│          │託書、刑案紀錄表、員│
│  │        │            │。                │          │警工作登記簿、車號00│
│  │        │            │                  │          │29-QZ 行照及保險證明│
│  │        │            │                  │          │影本（見偵字第19774 │
│  │        │            │                  │          │號卷第114-117、120-1│
│  │        │            │                  │          │22頁）。            │
├─┼────┼──────┼─────────┼─────┼──────────┤
│2 │99年6月2│臺北縣五股鄉│陳永昌持螺絲起子等│范文裕    │臺北市政府警察局物品│
│  │3 日下午│五工六路62號│工具，擊破車牌號碼│          │發還領據（見偵字第19│
│  │5 時20分│            │DL-1366 號自用小客│          │774號卷第189頁）。  │
│  │前某時  │            │車車窗（毀損部分，│          │                    │
│  │        │            │未據告訴），進入車│          │                    │
│  │        │            │內竊取車內衛星導航│          │                    │
│  │        │            │1 臺（廠牌GARMIN、│          │                    │
│  │        │            │序號17A516585 ）、│          │                    │
│  │        │            │音響主機1 臺得手；│          │                    │
│  │        │            │吳翠玉則在旁把風。│          │                    │
├─┼────┼──────┼─────────┼─────┼──────────┤
│3 │99年7月1│桃園機場第二│陳永昌持剪刀等工具│戴逸欣    │車號6967-VC 行照及保│
│  │日下午5 │航廈西側停車│，撬開車牌號碼6967│（車主：萃│險證明影本、車號6967│
│  │時許至同│場B1層S0887 │-VC 號自用小客車後│業有限公司│-VC 99年7月18日7時30│
│  │年月18日│號車位內    │視鏡2 片而竊取得手│）        │分現場拍攝照片3 張（│
│  │上午6 時│            │；吳翠玉則在旁把風│          │見偵字第24947號卷第 │
│  │30分之間│            │。                │          │22、28-29頁）。     │
├─┼────┼──────┼─────────┼─────┼──────────┤
│4 │99年7月4│臺北巿士林區│陳永昌持剪刀等工具│李玫      │                    │
│  │日某時至│天母西路1號 │，撬開車牌號碼2536│          │                    │
│  │同年月7 │地下停車場B2│-TT 、3236-KK 號自│          │                    │
│  │日上午6 │層          │用小客車後視鏡各2 │          │                    │
│  │時45分之│            │片而竊取得手；吳翠│          │                    │
│  │間      │            │玉則在旁把。      │          │                    │
├─┼────┼──────┼─────────┼─────┼──────────┤
│5 │99年7月6│桃園機場第二│陳永昌持剪刀等工具│王詩惠    │車號3D-6999 車輛詳細│
│  │日上午9 │航廈西側停車│，撬開車牌號碼3D-6│          │資料報表、車號3D-699│
│  │時至同年│場B2層N0626 │999 號自用小客車後│          │9 現場拍攝照片2 張（│
│  │月16日某│號車位內    │視鏡2 片而竊取得手│          │見偵字第24947號卷第 │
│  │時之間  │            │；吳翠玉則在旁把風│          │23、30頁）。        │
│  │        │            │。                │          │                    │
├─┼────┼──────┼─────────┼─────┼──────────┤
│6 │99年7月6│臺北巿士林區│陳永昌持剪刀等工具│劉鐵隆    │99年7月7日被告與吳翠│
│  │日下午4 │天母西路1號 │，撬開車牌號碼6189│          │玉駕駛車號ES-8650號 │
│  │時42分至│地下停車場B1│-YX 號自用小客車後│          │贓車進入臺北市士林區│
│  │同年7 日│層（起訴書附│視鏡2 片而竊取得手│          │天母西路1號地下停車 │
│  │上午8 時│表誤載「同上│；吳翠玉則在旁把風│          │場及進入電梯之攝影翻│
│  │26分之間│」，應予更正│。                │          │拍照片11張（起訴書誤│
│  │        │）          │                  │          │載24張，應予更正）（│
│  │        │            │                  │          │見偵字第19774號卷第 │
│  │        │            │                  │          │82- 85頁）。        │
├─┼────┼──────┼─────────┼─────┼──────────┤
│7 │99年7月6│臺北巿北投區│陳永昌持剪刀等工具│陳敏雄    │臺北市政府警察局北投│
│  │日下午7 │石牌路2 段20│，撬開車牌號碼7392│（車主：台│分局永明派出所陳報單│
│  │時30分至│1 號立體停車│-RR 號自用小客車後│壽保資融股│、刑案發生紀錄表、受│
│  │同年月7 │場2 樓之0270│視鏡2 片而竊取得手│份有限公司│理刑事案件報案三聯單│
│  │日上午8 │號停車格內  │；吳翠玉則在旁把風│）        │、車號7392-RR 行照影│
│  │時30分之│            │。                │          │本、9415-VJ 車輛監視│
│  │間      │            │                  │          │翻拍照片2 張、臺北市│
│  │        │            │                  │          │政府警察局北投分局99│
│  │        │            │                  │          │年8 月16日北市警投分│
│  │        │            │                  │          │刑字第09931784700 號│
│  │        │            │                  │          │函及其檢送內政部警政│
│  │        │            │                  │          │署刑事警察局99年7 月│
│  │        │            │                  │          │30日刑紋字第09901041│
│  │        │            │                  │          │79號鑑定書暨刑案現場│
│  │        │            │                  │          │勘察報告（見偵字第19│
│  │        │            │                  │          │774 號卷第174-180、 │
│  │        │            │                  │          │292- 310頁）。      │
├─┼────┼──────┼─────────┼─────┼──────────┤
│8 │99年7月6│臺北巿士林區│陳永昌持剪刀等工具│陳美惠    │                    │
│  │日下午1 │天母西路1 號│，撬開車牌號碼6617│          │                    │
│  │時30分至│地下停車場  │-EY 號自用小客車後│          │                    │
│  │同年月7 │            │視鏡2 片而竊取得手│          │                    │
│  │日上午8 │            │；吳翠玉則在旁把風│          │                    │
│  │時30分之│            │。                │          │                    │
│  │間      │            │                  │          │                    │
├─┼────┼──────┼─────────┼─────┼──────────┤
│9 │99年7月6│臺北巿士林區│陳永昌持剪刀等工具│林敬桓    │                    │
│  │日下午7 │天母西路1 號│，撬開車牌號碼6D-9│          │                    │
│  │時30分至│地下停車場B2│236 號自用小客車後│          │                    │
│  │同年月7 │層          │視鏡2 片而竊取得手│          │                    │
│  │日上午9 │            │；吳翠玉則在旁把風│          │                    │
│  │時50分之│            │。                │          │                    │
│  │間      │            │                  │          │                    │
├─┼────┼──────┼─────────┼─────┼──────────┤
│10│99年7月7│桃園機場第二│陳永昌持剪刀等工具│簡建興    │車號0089-DC 行照影本│
│  │日上午8 │航廈西側停車│，撬開車牌號碼0089│（車主：建│、車號0089-DC 於99年│
│  │時至同年│場B2層D02 柱│-DC 號自用小客車後│興工程有限│7 月13日下午6 時30分│
│  │月11日下│旁O0664 號車│視鏡2 片而竊取得手│公司）    │現場事後拍攝照片3 張│
│  │午10時30│位          │（共計損失約30,000│          │（見偵字第24947號卷 │
│  │分之間  │            │元）；吳翠玉則在旁│          │第21、26-27頁）。   │
│  │        │            │把風。            │          │                    │
├─┼────┼──────┼─────────┼─────┼──────────┤
│11│99年7月7│桃園機場第二│陳永昌持剪刀等工具│陳和祿    │車號2528-SS 車籍資料│
│  │日下午4 │航廈西側停車│，撬開車牌號碼2528│（車主：依│、車號2528-SS99年7月│
│  │時30分至│場B2層D03667│-SS 號自用小客車右│德國際股份│13日下午5 時現場拍攝│
│  │同年月13│號車位      │側後視鏡1 片而竊取│有限公司）│照片4張（見偵字第249│
│  │日下午3 │            │得手；吳翠玉則在旁│          │47號卷第20、24-25頁 │
│  │時30分之│            │把風。            │          │）。                │
│  │間      │            │                  │          │                    │
├─┼────┼──────┼─────────┼─────┼──────────┤
│12│99年7 月│臺北巿士林區│陳永昌持剪刀等工具│溫明君    │                    │
│  │8 下午11│基河路60號2 │，撬開車牌號碼9568│          │                    │
│  │時15分至│樓（基河臨時│-VB 號自用小客車後│          │                    │
│  │同日11時│市場停車場）│視鏡2 片而竊取得手│          │                    │
│  │50分之間│            │；吳翠玉則在旁把風│          │                    │
│  │        │            │。                │          │                    │
├─┼────┼──────┼─────────┼─────┼──────────┤
│13│99年7月8│臺北巿士林區│陳永昌持剪刀等工具│盧永財    │99年7 月8 日臺北市士│
│  │日下午10│基河路福德宮│，撬開車牌號碼6E-6│          │林區○○路福德宮旁停│
│  │時36分許│旁停車場內  │758 號自用小客車後│          │車場之攝影翻拍照片6 │
│  │        │            │視鏡2 片而竊取得手│          │張（見偵字第19774號 │
│  │        │            │；吳翠玉則在旁把風│          │卷第89頁）。        │
│  │        │            │。                │          │                    │
├─┼────┼──────┼─────────┼─────┼──────────┤
│14│99年7 月│桃園機場第二│陳永昌持剪刀等工具│陳知緒    │航空警察局保安隊陳報│
│  │7 日下午│航廈西側停車│，撬開車牌號碼0368│（車主：張│單、陳知緒之搭機資訊│
│  │3 時15分│場B2層Q0838 │-UW 號自用小客車後│馨方）    │單、0368-UW 車號查詢│
│  │至同年10│號車位      │視鏡2 片而竊取得手│          │汽車車籍、航空警察局│
│  │日中午12│            │（共計損失約30,000│          │保安隊受理各類案件紀│
│  │時50分之│            │元）；吳翠玉則在旁│          │錄表、受理刑事案件報│
│  │間      │            │把風。            │          │案三聯單、0368-UW 車│
│  │        │            │                  │          │輛及原本停放位置照片│
│  │        │            │                  │          │13張、刑案紀錄查詢結│
│  │        │            │                  │          │果（見偵字第19774號 │
│  │        │            │                  │          │卷第133、136-145、  │
│  │        │            │                  │          │171頁）。           │
├─┼────┼──────┼─────────┼─────┼──────────┤
│15│99年7 月│桃園機場第二│陳永昌持剪刀等工具│沙康（起│航空警察局保安隊陳報│
│  │7 日上午│航廈西側停車│，撬開車牌號碼2798│訴書附表誤│單、車號2798-BB 行照│
│  │11時30分│場B1層G41柱 │-BB 號自用小客車後│載「沙晉康│影本、航空警察局保安│
│  │至同年月│旁L0478號車 │視鏡2 片而竊取得手│」，應予更│隊受理各類案件紀錄表│
│  │10日下午│位          │；吳翠玉則在旁把風│正）（車主│、受理刑事案件報案三│
│  │4 時50分│            │。                │：台壽保資│聯單、刑案紀錄查詢結│
│  │之間    │            │                  │融股份有限│果（見偵字第19774號 │
│  │        │            │                  │公司）    │卷第123、128-132頁）│
│  │        │            │                  │          │。                  │
├─┼────┼──────┼─────────┼─────┼──────────┤
│16│99年7 月│臺北巿士林區│陳永昌持剪刀等工具│簡鉅洲    │99年7 月10日犯嫌及停│
│  │10日下午│承德路4段175│，撬開車牌號碼6668│          │車場現場攝影翻拍照片│
│  │7時40 分│號B2停車場  │-PE 號自用小客車後│          │4 張、臺北市政府警察│
│  │至同日下│            │視鏡2 片而竊取得手│          │局士林分局文林派出所│
│  │午11時37│            │；吳翠玉則在旁把風│          │受理各類案件紀錄表（│
│  │分之間  │            │。                │          │見偵字第21192號卷第 │
│  │        │            │                  │          │8-10頁）。          │
├─┼────┼──────┼─────────┼─────┼──────────┤
│17│99年7 月│桃園縣中壢巿│陳永昌持螺絲起子等│黃金正    │車號4787-HZ 行照影本│
│  │10日下午│後寮一路水利│工具，擊破車牌號碼│（車主：鴻│、99年6 月15日桃園縣│
│  │10時至同│會旁路邊    │4787- HZ號自用小客│泰科技有限│政府公有路邊停車繳費│
│  │年月11日│            │車車窗（毀損部分，│公司）    │通知單影本、贓物照片│
│  │中午12時│            │未據告訴），進入車│          │4張（見偵字第19774號│
│  │之間    │            │內竊取車內音響主機│          │卷第106-110頁）。   │
│  │        │            │1 臺、中興保全遙控│          │                    │
│  │        │            │鎖（保全編號857697│          │                    │
│  │        │            │）、99年6 月15日停│          │                    │
│  │        │            │車單1 張得手；吳翠│          │                    │
│  │        │            │玉則在旁把風。    │          │                    │
├─┼────┼──────┼─────────┼─────┼──────────┤
│18│99年7 月│臺北巿士林區│陳永昌持剪刀等工具│林伊君    │臺北市政府警察局士林│
│  │11日下午│基河路60號2 │，撬開車牌號碼7358│（車主：錦│分局文林派出所受理各│
│  │9 時至同│樓          │-DK 號自用小客車後│軒投資有限│類案件紀錄表、受理刑│
│  │日下午9 │            │視鏡2 片而竊取得手│公司）    │事案件報案三聯單、車│
│  │時37分之│            │（共計損失約56,000│          │號7358-DK 行照影本、│
│  │間      │            │元）；吳翠玉則在旁│          │監視翻拍照片3 張（見│
│  │        │            │把風。            │          │偵字第19774號卷第97 │
│  │        │            │                  │          │、10 0-102頁）。    │
├─┼────┼──────┼─────────┼─────┼──────────┤
│19│99年7 月│桃園機場第二│陳永昌持剪刀等工具│莊成銓    │航空警察局保安隊陳報│
│  │7 日上午│航廈西側停車│，撬開車牌號碼2898│（車主：尚│單、車號2898-GU 行照│
│  │7 時30分│場B2層L0534 │-GU 號自用小客車後│宏室內設計│影本、勘察採證同意書│
│  │至同年月│號車位      │視鏡2 片而竊取得手│裝修有限公│、航空警察局保安隊受│
│  │11日下午│            │；吳翠玉則在旁把風│司）      │理各類案件紀錄表、受│
│  │10時15分│            │。                │          │理刑事案件報案三聯單│
│  │之間    │            │                  │          │、2898-GU 車輛照片10│
│  │        │            │                  │          │張（見偵字第19774號 │
│  │        │            │                  │          │卷第146、150-157頁）│
├─┼────┼──────┼─────────┼─────┼──────────┤
│20│99年7月7│桃園機場第二│陳永昌持剪刀等工具│郭國欽    │航空警察局保安隊陳報│
│  │日上午7 │航廈西側停車│，撬開車牌號碼7228│（車主：益│單、車號7228-LR 行照│
│  │時30分至│場B1層F02 柱│-LR 號自用小客車後│材木業有限│影本、勘察採證同意書│
│  │同年月11│旁L0456 號車│視鏡2 片而竊取得手│公司）    │、航空警察局保安隊受│
│  │日下午11│位          │；吳翠玉則在旁把風│          │理各類案件紀錄表、受│
│  │時10分之│            │。                │          │理刑事案件報案三聯單│
│  │間（起訴│            │                  │          │、7228- LR車輛照片5 │
│  │書附表誤│            │                  │          │張（見偵字第19774號 │
│  │載為99年│            │                  │          │卷第158、162-168頁）│
│  │7月7日下│            │                  │          │。                  │
│  │午3時15 │            │                  │          │                    │
│  │分至同年│            │                  │          │                    │
│  │10月中午│            │                  │          │                    │
│  │12時50分│            │                  │          │                    │
│  │之間，應│            │                  │          │                    │
│  │予更正）│            │                  │          │                    │
└─┴────┴──────┴─────────┴─────┴──────────┘